【裁判字號】    97,上訴,1128
【裁判日期】    971217
【裁判案由】    毒品危害防制條例
【裁判全文】
臺灣高等法院臺南分院刑事判決  九十七年度上訴字第一一二八號
上訴人
即被告  丁○○
                （
指定辯護人  本院公設辯護人 戊○○
上訴人
即被告  丙○○
                （
選任辯護人  郭宗塘律師
            李宗貴律師
            傅美櫻律師
上訴人
即被告  乙○○
                （
選任辯護人  李興宣律師
上列上訴人因毒品危害防制條例案件，不服臺灣臺南地方法院九
十六年度訴字第八八二號中華民國九十七年八月十五日第一審判
決（起訴案號：臺灣臺南地方法院檢察署九十六年度偵字第五六
八二、八九八一、九０六七號，併辦案號：同上署九十六年度偵
字第九八七一、一五五三七號），提起上訴，本院判決如下：
    主    文
原判決撤銷。
丁○○所犯如附表所示之各罪，累犯，其宣告刑各如附表之記載
，應執行無期徒刑，褫奪公權終身。扣案0000000000
號及0000000000號行動電話沒收。附表編號１、３、
４、５、７、８、所示販賣第一級毒品所得新臺幣拾萬伍佰
元應沒收，如全部或一部不能沒收時，以其財產抵償之；附表編
號２所示販賣第一級毒品所得新臺幣陸仟元應與丙○○連帶沒收
，如全部或一部不能沒收時，以其財產連帶抵償之；附表編號６
、９所示販賣第一級毒品所得新臺幣壹萬伍佰元應與乙○○連帶
沒收，如全部或一部不能沒收時，以其財產連帶抵償之。
乙○○所犯如附表所示之罪，其宣告刑各如附表之記載，應執行
有期徒刑拾玖年。0000000000號及00000000
00號行動電話沒收。附表編號６、９所示販賣第一級毒品所得
新臺幣壹萬伍佰元應與丁○○連帶沒收，如全部或一部不能沒收
時，以其財產連帶抵償之。
丙○○所犯如附表所示之罪，其宣告刑各如附表之記載，應執行
有期徒刑貳拾年。0000000000號行動電話沒收。附表
編號２所示販賣第一級毒品所得新臺幣陸仟元應與丁○○連帶沒
收，如全部或一部不能沒收時，以其財產連帶抵償之；附表編號
１０、所示販賣第一級毒品所得新臺幣拾肆萬玖仟元應沒收，如
全部或一部不能沒收時，以其財產抵償之。
其餘被訴部分（理由欄無罪部分），均無罪。
    事    實
一、丁○○（綽號「老仔」）於民國（下同）九十五年間因竊盜
    罪為臺灣臺南地方法院九十五年度易字第三九四號判處有期
    徒刑二月確定，於九十五年十月十三日羈押期滿執行完畢，
    猶不知悔改。丁○○、乙○○與丙○○均明知海洛因為毒品
    危害防制條例第二條第二項第一款所列之第一級毒品，非經
    許可不得販賣。丁○○一人單獨或與乙○○共同基於販賣第
    一級毒品海洛因以營利之犯意聯絡，以丁○○所有00000000
    00、0000000000號行動電話作為聯絡工具，於附表一編號１
    、３、４、５、６、７、８、９、、、所示時、地及
    上開附表示之方法，販賣第一級毒品海洛因予甲○○、蘇春
    安、黃思傑、連茂森、陳士豪、李坤龍、羅宗華、乙○○、
    施國寶、郭世文等人，其販賣次數與販賣所得詳如附表編號
    １、３、４、５、６、７、８、９、、、、所示。
二、丁○○又承上開犯意與丙○○共同基於販賣第一級毒品海洛
    因以營利之犯意聯絡，於附表編號２所示時、地及附表編號
    ２所示方法，販賣第一級毒品海洛因予甲○○一次，得款新
    台幣（下同）六千元。
三、另丙○○、丁○○承前同一犯意，由丙○○單獨或與丁○○
    共同基於販賣第一級毒品海洛因以營利之犯意聯絡，於附表
    編號２、１０、所示時、地及上揭附表所示方法，販賣第一
    級毒品海洛因予甲○○、蔡瑞生、乙○○等人，其販賣次數
    與販賣所得詳如附表編號２、１０、所示。
四、嗣經警於九十六年一月十六日十六時三十分許，持原審核發
    之搜索票搜索臺南縣新化鎮崙頂里崙子頂二四二號丁○○住
    處，當場查獲丁○○所有注射針筒十支、門號0000000000號
    行動電話SIM卡一張等物扣案，經警循線因而查獲上情。
五、案經臺南縣警察局、臺南縣警察局善化分局報告臺灣臺南地
    方法院檢察署檢察官偵查起訴，及台南縣警察局善化分局、
    永康分局報告臺灣臺南地方法院檢察署檢察官移送併辦。
    理    由
甲、程序方面：
一、按被告以外之人於審判外之言詞或書面陳述，除法律有規定
    者外，不得作為證據。刑事訴訟法第一百五十九條第一項定
    有明文。次按刑事審判上之共同被告，係為訴訟經濟等原因
    ，由檢察官或自訴人合併或追加起訴，或由法院合併審判所
    形成，其間各別被告及犯罪事實仍獨立存在。故共同被告對
    其他共同被告之案件而言，為被告以外之第三人，本質上屬
    於證人，為確保被告對證人之詰問權，證人於審判中，應依
    法定程序，到場具結陳述，並接受被告之詰問，其陳述始得
    作為認定被告犯罪事實之判斷依據。又刑事訴訟法於九十二
    年二月六日經總統公布增訂第二百八十七條之二規定「法院
    就被告本人之案件調查共同被告時，該共同被告準用有關人
    證之規定。」，並於同年九月一日施行（大法官會議釋字第
    五八二號、最高法院九十三年度台上字第五七二六號裁判要
    旨參照）。本件共同被告乙○○對於被告丁○○而言，為被
    告以外之第三人，共同被告乙○○於警詢及偵查中未經具結
    之供述，對於被告丁○○所涉犯罪事實，屬被告以外第三人
    於審判外之言詞陳述，參照首揭法律規定與說明，無證據能
    力。
二、至被告丙○○、丁○○與乙○○以外之證人即甲○○、蘇春
    安、黃思傑、連茂森、陳士豪、李坤龍、羅宗華、施國寶、
    郭世文於警詢之證述，屬於被告以外之人於審判外之言詞陳
    述，依首揭刑事訴訟法第一百五十九條第一項之規定，原不
    得作為證據。然此部分既未經檢察官引用作為本件認定被告
    三人犯罪事實之證據，本院毋庸就此為證據能力之說明，合
    先說明。
三、另被告丁○○於原審指定辯護人方文賢律師原聲請詰問證人
    陳士豪、李坤龍、羅宗華、施國寶等四人，嗣於審理中捨棄
    對於該四位證人之詰問（見一審卷(二)第一六三頁）；被告乙○○指定辯護人蔡信泰律師原聲請詰問證人羅宗華，嗣於審
    理中捨棄對證人羅宗華之詰問（見一審卷(二)第一六三頁）；
    被告丙○○選任辯護人郭宗塘律師原聲請詰問證人李坤龍，
    嗣於審理中捨棄對該證人之詰問（見一審卷(二)第二五七頁）
    。
四、又被告以外之人於偵查中向檢察官所為之陳述，除顯有不可
    信之情況者外，得為證據，刑事訴訟法第一百五十九條之一
    第二項定有明文。證人蔡瑞生於偵查中九十六年四月二十七
    日死亡，有戶籍資料在卷，其於偵查中所為之陳述，業經具
    結，所證述之內容與附表編號１０被告丙○○所涉販賣海洛因
    之事實具有相當關聯性，且係經檢察官訊問時所為之陳述，
    亦無事證足認有受違法訊問等顯不可信或其他不適當之情況
    ，依前揭法律規定，自有證據能力。
五、又證人以外之文書，如係公務員職務上製作之紀錄文書、證
    明文書；從事業務之人於業務上或通常業務過程所須製作之
    紀錄文書、證明文書；除顯有不可信之情況外，得為證據；
    又其他於可信之特別情況下所製作之文書，亦得為證據，刑
    事訴訟法第一百五十九條之四明文規定。本件所引用之文書
    資料，或係公務員職務上製作之文書，或係從事業務之人於
    業務上或通常業務過程所須製作之文書，或係其他於可信之
    特別情況下所製作之文書，其作成或取得之狀況，並無非法
    或不當取證情事，亦無顯不可信或證據力明顯過低之情形，
    復經本院於審判期日就各該證據依法進行調查、辯論，依刑
    事訴訟法第一百五十九條之四規定，自有證據能力。
乙、實體方面：
壹、有罪部分：
一、訊據被告丁○○坦承販賣毒品海洛因，辯稱沒賣那麼多次，
    也沒賣那麼多人云云；被告丙○○則矢口否認有販賣毒品海
    洛因犯行；被告乙○○則坦承犯行。
二、經查：
(一)警方於九十六年一月十六日下午十六時三十分持原審核發之
    搜索票搜索台南縣新化鎮崙頂里崙子頂二四二號時，在場人
    為被告乙○○，並查獲被告丁○○所有針筒十支、門號0000
    000000號行動電話SIM卡一張扣案。該址為被告丁○○住處
    ，被告乙○○有時至該址住宿，丁○○之綽號為「老仔」，
    其自九十五年十月十三日出監後至九十六年四月二十五日入
    監前，陸續使用0000000000與0000000000號行動電話等情，
    有原審核發之搜索票、台南縣警察局善化分局搜索扣押筆錄
    、扣押物品目錄表、扣押物品照片（見第八九八一號偵查卷
    第七十三至七十八頁）可參，且為被告丁○○、乙○○二人
    所不爭執（見一審卷(一)第一四八至一四九頁）。足見上開行
    動電話為被告丁○○所申請使用無誤。
(二)附表編號１被告丁○○販賣海洛因予甲○○部分：
    上揭事實業據被告丁○○於警詢、偵查中供認不諱（見第九
    ０六七號偵查卷所附警卷第二頁、第五六八二號偵查卷第六
    十八、六十九頁），於本院審理時亦坦承犯行，且甲○○自
    九十五年十月十三日起至九十六年四月二十四日前以其門號
    0000000000號行動電話撥打被告丁○○上開0000000000、00
    00000000號行動電話聯絡，直接向丁○○購買第一級毒品海
    洛因共約三十次，其中約二十次是到台南縣新化鎮崙頂里崙
    子頂二四二號被告丁○○家，由被告丁○○在該址直接交付
    ，每次價金約一千元至三千元，另十次每次購買價金為六千
    元（即二分半的量），由甲○○先至丁○○住處，再由丁○○偕同至台南縣新化鎮崙子頂被告丙○○家外面，伊在路旁
    等候，丁○○走進丙○○家，再出來將海洛因交付予伊等情
    ，業據證人甲○○於偵查暨原審審理時結證綦詳（見第五六
    八二號偵查卷第十八至二十頁、第九０六七號偵查卷第三十
    五至三十六頁、併辦第一五五三七號偵查卷第三十頁、一審
    卷(二)第四十、四十一、四十七至五十四頁），互核與被告丁○○於警詢、偵查中之供述情節大致相符，並有證人甲○○
    於九十六年四月六日十一時四十二分四十八秒與同日十一時
    五十一分五十二秒撥打被告丁○○所使用之0000000000號行
    動電話通聯譯文二則在卷可資佐證（見第九０六七號偵查卷
    第一二七、一二八頁），且據甲○○於原審證稱：通聯譯文
    中所述「一張」是指一千元，「筆」是指針筒等語無訛（見
    一審卷(二)第四十一頁），而證人甲○○又係有施用海洛因毒
    品習慣之人，已據其於審理中證述在卷（見一審卷(二)第二十
    五頁），並有台南縣警察局善化分局九十六年一月十六日尿
    液送驗編號暨年籍對照表、長榮大學尿液檢驗確認報告（嗎
    啡陽性反應）附卷可佐（見第五六八二號偵查卷第六十至六
    十一頁）。參酌證人甲○○於偵查中證述：「（你是與他《
    指被告丁○○》合資購買？）不是，我是向他買的」；於原
    審審理時證述：「拿錢跟他（指被告丁○○）買的」、「（
    直接跟他買？）對」、「（不是帶你去買的？）不是」、「
    一千元一小包」（見第一五五三七號偵查卷第三十一頁、一
    審卷(二)第二十五、二十六頁）、「（有沒有跟你抽成？）沒
    有，他（指被告丁○○）六千元拿去，東西（指海洛因）給
    我，我就走了」（見一審(二)卷第五十頁），足徵甲○○是直
    接向被告丁○○購買海洛因無訛。被告丁○○辯稱：祗賣甲○○七、八次等語，顯係避重就輕之詞，不足採信。
(三)附表編號２被告丁○○、丙○○共同販賣海洛因予甲○○部
    分：
  1.被告丁○○於本院坦承販賣海洛因予甲○○；被告丙○○固
    不否認證人甲○○曾於上開時、地前往其住處要購買毒品，
    然矢口否認販賣海洛因予甲○○（見一審卷(二)第五十三頁）
    。
  2.台南縣警察局善化分局於九十六年一月十六日搜索台南縣新
    化鎮崙頂里崙子頂二四二號被告丁○○住處時，證人即同案
    被告乙○○在場，證人甲○○是警方搜索過程中前往現場，
    甲○○與乙○○在搜索完畢，於同日晚間分別因涉嫌施用毒
    品及販賣毒品前往善化分局作筆錄，有各該警詢筆錄附於警
    卷可稽（見第五六八二號偵查卷內所附警卷）。
  3.證人甲○○於偵查中證稱：「我曾經於九十六年一月十六日
    在善化分局做完筆錄後，由一位叫乙○○帶我去丙○○家裡
    ，並直接向丙○○以六千元代價向他購買（海洛因）」（見
    第五六八二號偵查卷第二十頁）。嗣於原審再證稱：「我做
    完筆錄先回去『老仔』家，然後乙○○做完筆錄後回來『老
    仔』（指被告丁○○）家，我們兩個才一起去『貴仔』（指
    被告丙○○）家。」（見一審卷(二)第三十三頁）、「我買六
    千元，東西拿了我就走了」（見一審卷(二)第三十八頁），其
    前後證述核屬一致（同案被告乙○○另涉幫助施用第一級毒
    品部分，詳後述）。
  4.參照證人甲○○於審理時證述：「進去之後，我錢拿給丙○○，藥（海洛因）拿了我就走了」、「那個時候，『老仔』
    有在場」、「（你去『老仔』家的目的就是要跟『老仔』拿
    藥，乙○○帶你去丙○○家，照理說你是要找『老仔』，現
    在怎麼變成你錢拿給丙○○？）『老仔』說錢拿給丙○○就
    好了」、「（你確定是『老仔』叫你把錢拿給丙○○？）對
    ，他有這樣講」、「他說東西在桌上，我東西拿了就走了」
    （見一審卷(二)第四十五至四十六頁）。按證人甲○○自九十
    六年十月十三日起至九十六年一月十六日以前，均係向被告
    丁○○購買海洛因，其中購買金額超過六千元部分，係由被
    告丁○○偕同至丙○○住處外，被告丁○○進入丙○○住處
    後再將毒品交付在外面路旁等候的甲○○，已見前述。據此
    ，九十六年一月十六日甲○○由乙○○引導至丙○○住處時
    ，被告丁○○亦在該址，其顯然已知甲○○前來之目的係為
    購買海洛因。則此次交易地點與所交易的海洛因毒品均在被
    告丙○○住處內，被告丙○○與丁○○均在場，被告丁○○
    在明知證人甲○○前來係為購買海洛因之情況下，指示甲○○將交易價金六千元交付在場的丙○○收受，並授意證人甲○○自取放置在桌上的海洛因，顯見被告丙○○、丁○○就
    本次毒品交易行為有犯意聯絡與行為分擔，渠二人共同販賣
    海洛因予甲○○之犯行，足堪認定。甲○○嗣於本院證稱：
    丁○○拿毒品給我，我就將錢放在那邊，我就走了。」（見
    本院卷第一九二頁），純係事後迴護之詞，不足採信。
(四)附表編號３被告丁○○販賣海洛因予蘇春安部分：
  1.上揭事實業據被告丁○○於警詢、偵查中供認不諱（見第九
    ０六七號偵查卷所附警卷第二頁、第五六八二號偵查卷第六
    十八至六十九頁），於本院審理時亦未爭執此部分。
  2.證人蘇春安於偵查中結證稱：「我以0000000000打他（指被
    告丁○○）的0000000000電話，買過二次，每一次以五百元
    代價向他買，我都在新化鎮○○道路進行交易，購買期間都
    九十六年四月」、「（確定只買過這二次？）確定」，並指
    認被告丁○○（見第九０六七號偵查卷第三十六、三十七頁
    ），復有九十六年四月八日上午七時三十六分五十秒、同日
    上午七時五十六分十五秒及同日上午十時五十七分二秒證人
    蘇春安與被告丁○○所使用上開二線電話通聯譯文三則在卷
    可佐（見第九０六七號偵查卷第十六至十七頁），對照譯文
    內容：「喂我春安」、「嗯」、「那個05」、「喔」、「阿
    一樣那裡嗎」、「嗯」、「我到再打」；「喂我春安我到了
    」、「喔」；「喂」、「喂我春安，那個05」、「喔」、「
    我到了再打」、「喔」，並據證人蘇春安於審理中證稱譯文
    中05是指「一份五百元」（見一審卷(二)第六十四頁），可知
    渠等交易海洛因之方式為證人蘇春安事先以電話通知被告丁○○要購買五百元的海洛因，並在抵達交易地點時再去電通
    知被告丁○○出來交易。又證人蘇春安有施用毒品習慣，已
    據其證述無訛（見一審卷(二)第五十六頁），並經台南縣警察
    局刑警大隊於九十六年五月二十三日採蘇春安尿液檢驗結果
    ，呈嗎啡陽性反應，亦有尿液姓名對照表、長榮大學尿液檢
    驗確認報告可佐（見第九０六七號偵查卷第七十二、七十三
    頁），從而，被告丁○○於附表編號３所示時、地二次販賣
    海洛因予被告丁○○，應堪認定。
  3.證人蘇春安於原審審理時雖翻異前詞，改稱：是與被告丁○○共同出錢去買，是合資不是購買云云，惟前開通聯譯文並
    未提及雙方合資金額與分配數量等情事。再參照證人蘇春安
    於審理中證稱：「（怎麼一起買？）我就打電話給他，我就
    去拿錢給他」、「（去那買的？）我不知道」、「我在產業
    道路那邊等」、「然後他拿回來，拿兩包，去那裡拿的不知
    道」（見一審卷(二)第六十六、六十七頁），按既係二人合資
    購買，證人蘇春安對於在何處向何人購買，購買金額及數量
    究竟多少，豈有完全不知之理？又證人蘇春安於審理中另證
    稱：被告丁○○拿兩包海洛因後，渠二人將兩包海洛因倒在
    一起放在塑膠袋內，注入水，再分裝在二個注射針筒，各自
    分別注射云云（見一審(二)卷第六十七、六十八頁），然海洛
    因既已分裝為二包，二人又持二個針筒分別自己注射，何須
    多此一舉將二袋海洛因倒在一起，再分別注入各自的針筒各
    自注射？證人蘇春安此部分所述，顯違事理，是其於審理中
    陳述合資購買一節，當屬事後迴護被告丁○○之詞，委無足
    採。
(五)附表編號４被告丁○○販賣海洛因予黃思傑部分：
  1.上揭事實業據被告丁○○於警詢、偵查中供認不諱（見第九
    ０六七號偵查卷所附警卷第二頁、第五六八二號偵查卷第六
    十八、六十九頁），於本院審理時亦未爭執此部分。
  2.證人黃思傑於偵查中業經結證稱：「（丁○○是否曾經販賣
    毒品給你？）有，販賣海洛因」、「我以0000000000打他的
    0000000000電話，買過三十次，每一次以五百元到一千元代
    價向他購買，我都在新化鎮附近進行交易，購買期間都在九
    十六年四月到四月間。」並指認被告丁○○無誤（見第九０
    六七號偵查卷第三十七、三十八頁）。另有證人黃思傑與被
    告丁○○以上述二支行動電話於九十六年四月二日七時二十
    九分四十二秒、九十六年四月四日九時二十五分二十三秒、
    十時六分三十三秒、九十六年四月五日十三時一分三十三秒
    、九十六年四月二十四日十時十一分四十三秒之通聯與譯文
    五則可資佐證（見第九０六七號偵查卷所附警卷第一一六、
    一二０、一二一、一二五、一三三頁），證人黃思傑於原審
    自承該0000000000號行動電話於九十六年間係其所使用，電
    話中自稱綽號「阿強」者等語（見一審卷(二)第八十一、八十
    二頁），參照黃思傑於審理中就上開通聯譯文內容說明：「
    （你說要拿一些『小的』，『小的』是什麼意思？）那就是
    小的，五百」、「（什麼是五百？）海洛因」、「（你說要
    拿一個『小的』是指要拿五百塊的海洛因？）是」、「（你
    說『一啦』是指什麼？）一千塊的意思」、「（一千塊的什
    麼？）海洛因」、「（那五百呢？）海洛因」等語（見一審
    卷(二)第八十三頁），證人黃思傑於偵查中結證所述，適與通
    聯譯文內容吻合，而依九十六年四月四日九時二十五分二十
    三秒及九十六年四月五日十三時一分三十三秒之通聯譯文，
    黃思傑均向被告丁○○陳述「拿一」，足認這二次交易金額
    分別為一千元無誤。又證人黃思傑於原審審理中已自承施用
    海洛因（見一審卷(二)第七十四頁），復經台南縣警察局刑警
    大隊採其尿液送驗結果，呈嗎啡陽性反應，有採集尿液姓名
    對照表與長榮大學檢驗確認報告在卷可佐（見第九０六七號
    偵查卷第七十四、七十五頁），則被告丁○○販賣海洛因予
    黃思傑犯行，洵堪認定。
  3.證人黃思傑於原審審理時雖翻異前詞，改稱是拿錢給丁○○
    幫其買毒品云云，然依證人黃思傑於審理中證述：「（你叫
    丁○○幫你買了以後，他貨都有拿給你嗎？）有」、「（你
    有跟他《指被告丁○○》一起去買毒品嗎？）沒有」（見一
    審卷(二)第七十六頁）、「（你知道丁○○是跟誰買毒品嗎？
    ）不知道」、「（你知道丁○○幫你買毒品，有從中抽成或
    取得報酬嗎？）沒有」、「（丁○○有沒有跟你提到毒品來
    源？）沒有」、「（你有沒有看到丙○○拿毒品給丁○○？
    ）沒有」（見一審卷(二)第七十七、七十九頁），顯然黃思傑
    交付價金與收受海洛因之對象僅丁○○一人，對於丁○○所
    交付之海洛因究係丁○○以自己的毒品交付，或是向他人購
    得，或向何人購買等情，均毫無所悉，而其自丁○○取得海
    洛因之數量一次僅五百元或一千元，次數又高達三十次之多
    ，苟非有利可圖，被告丁○○豈會一再干冒可能為警查獲判
    處重刑之高風險，屢次無償為其購買少量海洛因之理？況觀
    上開通聯譯文中，證人黃思傑是直接告知被告丁○○要到約
    定地點及要取毒品的數量，並無隻字片語請求或拜託被告丁○○為其代買海洛因，應認證人黃思傑審理中改稱拿錢請丁○○幫其買毒一節，要屬事後迴護被告丁○○之詞，委無足
    採。
  4.又證人黃思傑既證述於附表編號４所示時、地每次以五百元
    至一千元之代價向被告丁○○購買海洛因三十次，對照通聯
    譯文及證人黃思傑對通聯譯文之說明，可認定其中九十六年
    四月四日九時二十五分二十三秒與九十六年四月五日十三時
    一分三十三秒購買的數量分別為一千元（均在電話中向丁○○說「拿一」），其餘三次通聯均分別陳述「拿一個小的」
    、「五百啦」、「那個05」等語，應係指五百元之數量，則
    被告丁○○三十次販賣海洛因予黃思傑之所得，應以二次一
    千元，二十八次五百元為計算，合計應為一萬六千元。
(六)附表編號５被告丁○○販賣海洛因予連茂森部分：
  1.被告丁○○於警詢、偵查中曾供認販賣海洛因不諱（見第九
    ０六七號偵查卷所附警卷第二頁、第五六八二號偵查卷第六
    十八、六十九頁），於本院審理時亦未爭執此部分。
  2.證人連茂森於偵查中證述：「（如何向丁○○買毒品？）我
    以我家電話0000000及公共電話打他《指被告丁○○》的000
    0000000及0000000000電話，買過二十、三十次，每一次以
    一千元至二千元代價向他購買，我都在他家裡進行交易，二
    十、三十次都在九十五年十月到九十六年四月」（見第九０
    六七號偵查卷第三十八頁）。於原審院復證述：「打電話給
    丁○○，我有時候用公用電話，有時候用家裡電話跟丁○○
    大哥大聯絡購買」（見一審卷(二)第一二四頁）、「我都打電
    話給『老仔』，大部分都是『老仔』交貨」（見一審卷(二)第
    一二六頁）、「（你從那時候跟丁○○買毒品？）應該是丁○○九十五年十月十三日出監後才跟他買的」、「（新化崙
    頂里崙子頂二四二號是誰的住的？）那是丁○○的家」（見
    一審卷(二)第一二九頁）、「（在電話中，毒品的代號為何？
    ）我都只問『有沒有』，他就知道我的意思，數量就講『一
    或二或五』，一就是一千元，二就是二千元，五就是五百元
    ，如果要買五千元的海洛因，就說『兩分半』」、「（在警
    方於九十六年一月十六日搜索之後，還有無再向丁○○買毒
    品？）在該期日之後，我是有向丁○○買毒品，但交貨的都
    是丁○○而不是乙○○」（見一審卷(二)第一三０、一三一頁
    ），其就此部分證述具體明確，前後一致，所述向被告丁○○購買毒品之聯絡電話0000000000及0000000000二支電話，
    已據丁○○供述確係其當時所使用之電話，已見前述，且有
    證人連茂森住處電話06-0000000與被告丁○○所使用之其中
    0000000000號電話於九十六年四月六日十三時十六分十四秒
    之通聯譯文可資佐證（見第九０六七號偵查卷第三十二頁）
    ，觀該通聯譯文雖僅記載「喂」、「阿倫啦」、「你到了嗎
    ? 」、「到了啦」、「好啦」等語，然對照證人連茂森於審
    理時證述：「（你每次打電話都是買毒品海洛因？）是的」
    （見一審卷(二)第一三０頁），因認上開通聯應是連茂森向丁○○購買毒品，通知丁○○其已到達交易地點所為之聯絡，
    從而，被告丁○○於附表編號５所示時、地販賣海洛因予連
    茂森之行為，應堪予認定。
  3.被告丁○○雖於原審辯稱：是幫連茂森購買海洛因云云，證
    人連茂森於原審審理時亦附合其詞而證稱：「有時候丁○○
    有跟我說，他要幫我去跟人家拿」（見一審卷(二)第一二四頁
    ），然由證人連茂森於同日之證述：「是拿錢給他《指被告
    丁○○》去買，我打電話給他，跟他說我要拿多少，我拿錢
    去給丁○○，再回到家，我回到家裡後，丁○○會再打電話
    給我，要我過去拿」、「我直接跟丁○○買海洛因」（見一
    審卷(二)第一二一頁）、「（乙○○或丁○○拿毒品給你時，
    你錢如何交給他們？）有時候是一手交錢一手交毒品，有時
    候是錢先給他再拿毒品」（見一審卷(二)第一二二頁）等語，
    顯見連茂森交付價金與收受海洛因之對象僅被告丁○○一人
    ，其對於丁○○所交付之海洛因究係丁○○以自己的毒品交
    付，或是向他人購得，或向何人購買等情，均毫無所悉，且
    其自丁○○取得海洛因之數量一次僅一千元至二千元，次數
    又高達二十至三十次之多，苟非有利可圖，被告丁○○自不
    可能一再干冒為警查獲判處重刑之風險，屢次無償為連茂森
    購買少量海洛因之可能，職是被告丁○○所辯，要屬臨訟卸
    責之詞，不足採信。
(七)附表編號６被告丁○○、乙○○共同販賣海洛因予連茂森部
    分：
    被告丁○○於警詢、偵查中業供承與被告乙○○共同販賣海
    洛因等情（見第九０六七號偵查卷所附警卷第二頁、第五六
    八二號偵查號卷第六十八、六十九頁），於本院審理時亦未
    爭執此部分。被告乙○○於警詢及偵查中曾坦承販賣海洛因
    給連茂森，但供述只賣到九十六年一月等語（見併辦第九八
    七一號偵查卷所附警卷第十六頁、第九八七一號偵查卷第十
    四、十五頁），嗣於原審改稱：九十六年一月間有幫連茂森
    拿過（毒品）二、三次（見一審卷(二)第二七二頁）云云。經
    查，證人連茂森於偵查中證稱：「我曾經向丁○○購買毒品
    ，但是乙○○拿毒品給我，乙○○拿給我的次數是二次到三
    次，時間約在九十六年一月間，地點都在丁○○家，我認為
    也是丁○○在販賣，乙○○幫忙。」（見第九０六七號偵查
    卷第三十九頁），於原審再證稱：「（你向乙○○購買毒品
    的次數為何？）大約是二次至三次左右」、「（你每次購買
    金額為何？）都是一千元至二千元。」、「（交易地點為何
    ？）都在丁○○家旁邊的空地」、「（都是乙○○拿毒品給
    你？）他只有拿二次至三次」、「因為我打電話是找『老仔
    』買海洛因，有時是乙○○拿來給我，乙○○拿給我這二、
    三次，我也是打電話找『老仔』買海洛因，但是是乙○○拿
    來給我。」、「（你每次購買毒品打電話去的時候，接電話
    都是『老仔』？）是的」、「『老仔』是丁○○」（見一審
    卷(二)第一一九至一二０頁）、「（你打電話向『老仔』買毒
    品，乙○○是否曾經接過電話？）沒有」、「（你打電話向
    『老仔』買毒品，乙○○是否曾經送過毒品給你？）是的」
    、「（你有無和乙○○出錢共同買毒品？）沒有」（見一審
    卷(二)第一二二、一二五頁）、「我只知道乙○○拿給我的時
    候都是晚上，應該都是九十六年間」（見一審卷(二)第一三０
    頁），綜此，連茂森於九十六年一月間有二或三次循往例打
    被告丁○○的電話向丁○○買海洛因，接電話之人雖為丁○○，但其後交付海洛因之人卻是被告乙○○，此與被告乙○○在警詢時供承：「其實我是與丁○○一起在他住處台南縣
    新化鎮崙頂里崙子頂二四二號販賣海洛因的」、「我記得約
    於九十五年十一月間，開始在丁○○住處販賣毒品海洛因的
    」等語一致（併辦第九八七一號偵查卷所附警卷），足見被
    告丁○○、乙○○均有參與連茂森所述上開九十六年一月間
    二或三次的海洛因交易至明，且渠二人並非與連茂森共同出
    錢買毒品。又被告乙○○雖供承自九十五年十一月間開始在
    丁○○住處與丁○○販賣海洛因，但依證人連茂森前開證述
    ，乙○○二或三次交付毒品予伊的時間都在九十六年一月間
    ，是被告丁○○、乙○○共同販賣海洛因予連茂森的時間應
    是九十六年一月間，足可確認。
(八)附表編號７被告丁○○販賣海洛因予陳士豪部分：
    被告丁○○於九十六年三月中旬在住居所附近產業道路販賣
    第一級毒品海洛因圖利，販賣毒品對象約十幾人，所販賣海
    洛因一小包折一千元等語，業據被告丁○○警詢時供承不諱
    （見第九０六七號偵查卷所附警卷第三頁），嗣於本院審理
    時不爭執此部分，且據證人陳士豪於偵查中證稱：「（如何
    向丁○○買海洛因？）我是直接去他家或以我手機00000000
    00打他的0000000000電話，買過四次，每一次以五百元到一
    千五百元代價向他購買，交易地點都在永康市○○道，從九
    十六年三月到四月」等語（見第九０六七號偵查卷第五十六
    頁），對照卷附陳士豪之行動電話0000000000於九十六年三
    月三十一日十一時五十六分四十二秒確曾與丁○○持有之00
    00000000號行動電話聯絡，有通聯譯文一則可參（見第九０
    六七號偵查卷第五十三頁），參照通聯譯文「喂老仔嗎」、
    「我問你現在這個跟上日有一樣嗎？」、「（沒有）沒一樣
    喔，有一樣那麼好嗎？」、「（有）好我過去你家裡找你」
    、「（不可以，你到中山堂打給我）到中山喔，幫我準備二
    枝筆好嗎？」、「（你要多少？）千五啦」、「（千五好，
    要夠？）多一點好嗎？」「好」等記載，顯係為交易毒品所
    為之聯絡，其聯絡時間、約定交易之金額、數量。被告丁○○此部分自白與事實相符，被告丁○○販賣海洛因予陳士豪
    犯行堪以認定。
(九)附表編號８被告丁○○販賣海洛因予李坤龍部分：
    被告丁○○於警詢時自承：於於九十六年三月中旬在住居所
    附近販賣第一級毒品海洛因，販賣毒品對象約十幾人等語（
    第九０六七號偵查卷所附警卷第三頁），於本院審理時不爭
    執此部分，核與證人李坤龍偵查中結證：「（如何向丁○○
    買海洛因？）我是直接去他家或以我手機0000000000打他的
    0000000000電話，買過十幾次，每一次均以五百元代價向他
    購買，交易地點都在新化鎮○○○路進行交易，從九十六年
    三月到九十六年四月」等語大致相符（見第九０六七號偵查
    卷第六十九至七十頁），並有李坤龍之0000000000號行動電
    話與被告丁○○持用之0000000000號行動電話於九十六年四
    月二日十二時五十七分三十六秒、九十六年四月四日七時五
    十二分四十五秒通聯譯文二則附卷可佐（見第九０六七號偵
    查卷所附警卷第一一七、一二０頁），參照通聯譯文第一通
    所述「（喂）阿老吊仔」、「（什麼？）要過去哪裡跟你買
    五百」、「（到再打）橋頭好嗎？」，第二通所述「喂，拿
    五百還你」、「（要在那裡？）一樣啦」、「還是進去你那
    裡比較快」「不用啦，你到再打啦」，顯係為交易毒品所為
    之聯絡，其聯絡時間、約定交易之金額、數量與證人李坤龍
    上開證言吻合，其證言堪信為真實可採。又證人李坤龍並無
    隻字片語提及要被告丁○○為其購買海洛因，亦未述及關於
    合資購買之細節，其係直接向被告丁○○購買海洛因至明，
    被告丁○○販賣海洛因予李坤龍犯行，堪予認定。
(十)附表編號９被告丁○○、乙○○共同販賣海洛因予羅宗華部
    分：
  1.被告丁○○於偵查中，時而坦承與乙○○共同販賣毒品，時
    而否認販賣毒品，審理中亦否認販賣，辯稱是幫證人拿毒品
    或合資購買云云（見一審卷(二)第二七三頁），於本院審理時
    則未爭執此部分；被告乙○○於警詢及偵查中均坦承與被告
    丁○○共同販賣海洛因，於本院審理時亦未爭執此部分。
  2.被告乙○○於警詢及偵查中均一致供承：自九十五年十一月
    間至九十六年一月十六日被善化分局查獲前，與丁○○一起
    在新化鎮崙子頂二四二號丁○○住處販賣海洛因，買家先以
    電話0000000000號聯絡伊或丁○○，再約地點交易毒品，有
    時伊接的，有時丁○○接的，渠等再以每包五百元、數千元
    不等代價，曾販賣海洛因給連茂森、羅宗華、郭世文等語（
    見併辦第九八七一號偵查卷所附警卷第十二、十三、十六、
    十五頁），對照證人羅宗華於偵查中結證稱：「我曾打丁○○電話0000000000、0955（詳細號碼忘記了）向丁○○購買
    海洛因，結果是乙○○接電話，並由乙○○將海洛因拿給我
    ，因為我都打丁○○電話向他們購買海洛因，要看是何人接
    電話，由丁○○或乙○○拿海洛因給我」、「（乙○○跟丁○○是否共同販賣？）是」、「（二人販賣海洛因時間？）
    乙○○約在九十五年十一月到九十六年一月間販賣海洛因，
    我以每包五百元或二千元代價向他購買，交易地點在丁○○
    新化家中或新化鎮某橋邊，乙○○及丁○○交易次數約有數
    十次多」（見第九八七一號偵查卷第十一頁），於原審證稱
    ：「向丁○○購買海洛因的時間是九十五年十一月到九十六
    年一月」、「是用電話聯絡的」、「（聽電話與送毒品給你
    的人是否同一人？）是的」、「（通常一次買多少？）五百
    元或一千元」、「（買了幾次毒品？）大約十次」、「（這
    十次的金額如何？）大概一半五百元，一半一千元」等語（
    見一審卷(二)第二四三至二四五頁），互核大致相符。證人羅
    宗華有施用海洛因習慣，已據其證述在卷（見一審卷(二)第二
    四一頁），並經台南縣警察局善化分局於九十六年一月十六
    日採其尿液送驗結果呈嗎啡陽性反應，有尿液送驗編號暨年
    籍對照表、長榮大學尿液檢驗確認報告各一紙附卷可佐（見
    第五六八二號偵查卷所附警卷第四十四、四十五頁），從而
    被告乙○○上開供述與證人羅宗華所證述之交易時間、地點
    、聯絡與交付毒品方式、交易次數、價金等細節，均相符合
    ，所述情節堪認為真實可採。
  3.被告丁○○、乙○○雖於原審審理時否認販賣毒品，均辯稱
    ：是幫人拿毒品云云，然而證人羅宗華於偵查與審理中均一
    致證述是向渠二人購買海洛因，由其陳述是先以電話聯絡，
    再約定交付毒品，且被告丁○○並未向伊說其毒品來源（見
    一審卷(二)第二四一頁），參酌被告丁○○於偵查中供述：「
    （為何七人都供稱在你新化鎮崙頂里崙子頂二四二號窗口前
    交易？）我有時我家裡有，就給他了」（見第五六八二號偵
    查卷第七頁），顯然是以自己持有的毒品交付購買者，況羅
    宗華購買海洛因之數量一次僅五百元至一千元，次數有約十
    幾次，茍無利可圖，被告丁○○、乙○○二人豈有一再干冒
    為警查獲判處重刑之風險，無償為證人羅宗華購買少量海洛
    因之理，是被告丁○○、乙○○所辯，顯不足採。渠二人共
    同販賣海洛因予證人羅宗華，至堪認定。
()附表編號１０被告丙○○販賣海洛因予蔡瑞生部分：
  1.被告丙○○於附表編號１０所示時、地三次販賣海洛因予證人
    蔡瑞生（已於九十六年四月二十七日死亡），每次交易價金
    二萬五千元等情，業據證人蔡瑞生於偵查中經檢察官訊問時
    二度具結證述在卷。參酌蔡瑞生證述：「我在嘉南療養院遇
    到一位吸毒的人，他向我表示新化的『登貴』就有毒品，我
    打他手機電話0000000000，他的電話有很多支，九十六年一
    月二十八日以二萬五千元代價向他購買海洛因，九十六年二
    月三日及九十六年二月七日每次均以二萬五千元代價向他購
    買，直接上他家新化鎮崙仔頂七九之二號三樓與他進行交易
    」、「每次都是一錢二萬五千元，都是直接上三樓與他進行
    交易。」、「我曾經看過丙○○疑似在二樓住宅的夾層拿毒
    品，他都拿到三樓給我」、「（他的毒品有多純？）都是一
    角一角形式，我買回去再稀釋」、「（為何每次都是以錢為
    單位，向人買毒品？）為免常常購買，而且較便宜」等語（
    見五六八二號偵查卷第四十二、四十三、四十七頁），其就
    與被告丙○○交易毒品之聯絡方式、交易時間、地點、價金
    、次數、取得毒品的方法及丙○○所交付毒品的形狀等細節
    部分均能一一陳述明確，前後一致。
  2.又證人蔡瑞生住在新化鎮崙子頂二二六號，有戶籍資料在卷
    可明，其自承與被告丙○○熟識，為同村莊之人，二人之母
    情似姐妹（見第五六八二號偵查卷第四十七頁），被告丙○○亦未供述與蔡瑞生有何仇怨糾紛，蔡瑞生自無設詞誣陷之
    理由，是其證述，堪可採信，被告丙○○販賣海洛因予蔡瑞
    生之犯行，洵堪認定。被告丙○○嗣於本院辯稱：蔡瑞生挾
    怨報復云云，其辯護人請求調閱原審八十六年度訴字第一四
    九四號被告丙○○非法施用安非他命案件，然經本院調閱此
    有八十六年度訴字第一四九四號判決及起訴書在卷可稽（見
    本院卷第二一四至二一七頁），被告丙○○所辯自不足採。
(十二)附表編號被告丁○○販賣海洛因予乙○○部分：
    被告丁○○於本院不爭執此部分犯行，並據證人乙○○於偵
    查中證稱：「我以公共電話或自行走路去他家（指被告丁○○住處），打他的手機0000000000，我每次以五百元向他購
    買，購買約五、六次，時間是在九十六年一月到三月」（見
    第五六八二號偵查卷第六十頁），於審理中再次結證稱：「
    我確實有跟丁○○買過海洛因」、「是自己吸食用的」（見
    一審卷(二)第二四七頁），核與被告丁○○於偵查中自承「乙○○也有向我買過毒品」一節（見第五六八二號偵查卷第六
    十九頁）相符合，而乙○○於九十六年一月十六日經警採其
    尿液送驗結果，呈嗎啡陽性反應，亦有台南縣警察局善化分
    局採集尿液姓名年籍對照表與長榮大學尿液檢驗確認報告附
    卷可稽（第五六八二號偵查卷所附警卷第二十六、二十七頁
    ）。參以被告丁○○自九十六年十月十三日起至九十六年四
    月二十五日前，在其上開新化鎮崙子頂二四二號住處多次單
    獨或與乙○○共同販賣海洛因予同案證人甲○○、蘇春安、
    黃思傑、連茂森、陳士豪、李坤龍、羅宗華等人，而證人即
    同案被告乙○○又常至該處借宿，因認證人乙○○證稱於附
    表編號所示時、地曾向被告丁○○購買海洛因乙節，並不
    違反常情，自堪信為真實，被告丁○○此部分犯行，堪予認
    定。
(十三)附表編號被告丙○○販賣海洛因予乙○○部分：
  1.訊之被告丙○○雖矢口否認販賣海洛因，辯稱因乙○○積欠
    其三萬元迄未清償，與伊有債務糾紛云云。
  2.被告丙○○於附表編號所示時、地販賣海洛因予乙○○等
    情，已據被告乙○○於偵查中九十六年五月二十九日偵查中
    結證稱：「有時候我或丁○○去丙○○家裡，有時我打電話
    給丙○○，但電話號碼我忘記了，每次以七、八千或一萬元
    代價向丙○○購買海洛因，購買後由我或丁○○施用，或再
    賣給其他人，大約向丙○○拿了十幾次毒品海洛因」等語（
    見第五六八二號偵查卷第八十二頁），嗣經檢察官訊問其如
    何向丙○○拿海洛因時，證述：「我去丙○○家或由丙○○
    約在外頭拿海洛因給我」等語（見併辦第九八七一號偵查卷
    第十五頁）。而乙○○與被告丁○○自九十五年十一月十三
    日起至九十六年一月十六日前，在丁○○住處多次共同販賣
    海洛因予連茂森、羅宗華、郭世文等人，業經乙○○於偵查
    中供述在卷（見併辦第九八七一號偵查卷第十五頁），並據
    證人連茂森、羅宗華、郭世文結證綦詳，堪認乙○○販入海
    洛因後有轉賣之事實。被告乙○○嗣於九十六年七月十日偵
    查中改稱：是丙○○請伊與丁○○幫其販賣，伊與丁○○再
    將販賣所得交丙○○，丙○○再拿海洛因予伊繼續販賣，伊
    獲免費施用海洛因代價等語，然如謂乙○○是無償自丙○○
    取得海洛因販賣，再將販賣所得全部交付被告丙○○，乙○○應不致於九十六年五月二十九日結證陳述向丙○○取得海
    洛因時尚需支付七、八千元或一萬元之對價，且海洛因為毒
    品危害管制條例所管制之第一級毒品，乙○○與丁○○自不
    可能干冒為警查獲被處重刑之風險，無償為丙○○販賣，其
    先前結證所陳述向丙○○購買海洛因乙節較為可採，而據此
    亦足徵其與丁○○共同販賣海洛因之來源為被告丙○○，所
    販入之海洛因，一部分供己施用，一部分則轉賣他人至明。
  3.被告乙○○雖於原審審理時翻異前詞，改稱：沒有向丙○○
    購買毒品，偵查中因檢察官說如不承認的話，就要收押，與
    丙○○有金錢糾紛，曾經吵架，想要害丙○○，才會如此證
    述云云。惟查，警方於九十六年一月十六日在新化鎮崙子頂
    二四二號丁○○住處查獲乙○○販賣與施用海洛因，已如前
    述，檢察官於九十六年五月二十九日訊問證人乙○○時，乙○○已供述向丁○○購買海洛因（即附表編號之事實），
    並與丁○○共同販賣海洛因等情，乙○○與被告丙○○又為
    叔姪關係，何致於在供出丁○○後，又無端構詞誣陷丙○○
    ？嗣經檢察官於九十六年七月十日再次訊問乙○○時，其仍
    結證稱毒品來源是自丙○○處拿的，販賣毒品所得亦交付丙○○等語，而乙○○自九十六年六月十一日即入監執行強制
    戒治迄九十七年二月二十日始再為本案羈押，檢察官對於執
    行強制戒治中之乙○○如何能以收押之詞迫其再度構詞誣陷
    被告丙○○？其次，乙○○於原審否認海洛因來源為丙○○
    ，然無法說明所施用或販賣之海洛因究係向何人以何方式取
    得，是其審理中所言，顯屬事後迴護被告丙○○之詞，要難
    憑採。至被告丙○○雖於審理中以乙○○積欠其三萬元未清
    償為由，抗辯乙○○偵查中之證詞係挾怨報復云云，惟乙○○與被告丙○○既為叔姪關係，何致於會為區區三萬元債務
    未清償即設詞誣陷，且被告丙○○與乙○○在警詢或偵查中
    從未提及渠等間有何債務關係，丙○○猶於偵查中供述因乙○○、丁○○患有AIDS，伊自九十四年後就不敢跟他們見面
    ，此與證人甲○○證述：九十六年一月十六日乙○○偕同其
    至丙○○住處購買海洛因時，丁○○與丙○○均在場等情不
    符，是被告丙○○此部分所辯，亦難憑採，從而，被告丙○○此部分販賣海洛因犯行，應堪認定。
三、關於附表編號２、１０、被告丙○○販賣毒品部分：
    按販賣毒品海洛因或安非他命之人，如供出來源因而破獲者
    ，得減輕其刑，毒品危害防制條例第十七條定有明文，因而
    為警查獲販賣毒品之人所為購買毒品來源之供述，固須補強
    證據佐證，以擔保其供述之真實性。本件證人甲○○、乙○○於九十六年一月十六日分別因施用海洛因與販賣海洛因為
    警查獲，有台南縣警察局善化分局該日搜索扣押筆錄在卷可
    稽，證人蔡瑞生於九十六年二月八日為警查獲涉嫌販賣毒品
    海洛因與安非他命經檢察官分案偵查，亦有臺灣高等法院證
    人蔡瑞生前案紀錄表與臺灣臺南地方法院檢察署九十六年度
    偵字第三０六九號不起訴處分書（該案被告蔡瑞生已死亡）
    在卷可憑，上開甲○○、乙○○與蔡瑞生所為向被告丙○○
    購買毒品之供述，固係在渠等前開犯罪被查獲之後，本件亦
    未經警方在新化鎮崙子頂七九之二號被告丙○○住處查獲海
    洛因，亦無證人甲○○、蔡瑞生、乙○○等三人向丙○○購
    買海洛因之通聯紀錄或其他佐證，然本件認定被告丙○○販
    賣海洛因所引證人甲○○、乙○○、蔡瑞生之供述證據，均
    為檢察官偵查中經各該證人具結後所為，渠等證述向被告丙○○購買海洛因之交易方式、時間、地點、價金等細節均具
    體明確，三人均一致證稱是到新化鎮崙子頂七九之二號被告
    丙○○住處進行交易，交易數量均為數千元至數萬元之高價
    ，該三位證人之供述與被告丙○○販賣海洛因均具關聯性，
    足可相互佐證所述被告丙○○販賣海洛因之犯行至明。被告
    丙○○辯護人請求調閱原審八十六年度訴字第一四九四號案
    件，證明蔡瑞生挾怨報復，不足採云云，然經本院調閱八十
    六年度訴字第一四九四號案卷，尚無法證明因該案件，蔡瑞
    生於本件所述即係挾怨報復已如前述。
四、按海洛因為毒品危害防制條例第二條第二項第一款所定之第
    一級毒品，依法不得持有及販賣。又販賣毒品之所謂販賣行
    為，係行為人基於營利之目的，而販入或賣出毒品而言。販
    賣毒品者，其主觀上須有營利之意圖，且客觀上有販賣之行
    為，即足構成，至於實際上是否已經獲利，則非所問（最高
    法院九十三年度台上字第一六五一號判決要旨參照）。核被
    告丁○○、乙○○、丙○○所為販賣海洛因之行為，均係犯
    毒品危害防制條例第四條第一項之販賣第一級毒品罪。渠三
    人於販賣前後持有第一級毒品海洛因之低度行為，為其嗣後
    販賣之高度行為所吸收，均不另論罪。被告丁○○、丙○○
    就所犯附表編號２所示販賣海洛因之犯行，被告丁○○、乙○○就所犯附表編號６、９所示販賣海洛因之犯行，有犯意
    聯絡，行為分擔，應分別論以共同正犯。又按「九十五年七
    月一日起施行之修正刑法，基於一罪一罰，以實現刑罰公平
    原則之考量，將包含多數侵害法益行為，但科刑上僅論以一
    罪之連續犯及僅成立實質一罪之常業犯規定刪除。為避免流
    於嚴苛，原可單獨成罪之多數行為，苟依社會通念，認在刑
    罰上予以單純一罪評價，始符合刑罰公平原則者，自應僅總
    括地論以一罪，然其範圍之認定，須與修法之意旨相契合。
    又集合犯係指犯罪構成要件之行為，依其本質、犯罪目的或
    社會常態觀之，常具有反覆、繼續為之之特性，此等反覆實
    行之行為，於自然意義上雖係數行為，但依社會通念，法律
    上應僅為一總括之評價，法律乃將之規定為一獨立之犯罪類
    型，而為包括一罪。故犯罪是否包括一罪之集合犯，客觀上
    ，應斟酌其法律規定文字之本來意涵、實現該犯罪目的之必
    要手段、社會生活經驗中該犯罪實行常態及社會通念等；主
    觀上，則視其是否出於行為人之一次決意，並秉持刑罰公平
    原則，加以判斷。本件被告意圖營利而販賣毒品之行為，為
    實現牟利之犯罪目的，依吾人之生活經驗，其犯罪之實行，
    固以反覆、繼續為常態，然其販賣之時間，自九十六年一月
    間起，迄同年五月二十三日止，長達近四月；販賣地點在台
    南市多處地方；販賣之對象則包括黃凱琪等七人，此類綿延
    數月，異時、異地且異其對象之販賣毒品行為，依社會通念
    ，殊難認以評價為一罪為適當，自不得認係集合犯及想像競
    合犯僅成立包括一罪。」（最高法院九十七年度台非字第三
    二四號裁判參照）。本件被告丁○○、乙○○與丙○○就附
    表所示多次販賣第一級毒品海洛因之犯行均在九十五年十月
    十三日起至九十六年四月二十五日止，長達近七月；販賣地
    點在被告丁○○、乙○○與丙○○所居住之台南縣新化鎮崙
    頂里崙子頂二四二、七九之二號或該處所鄰近新化、永康一
    帶多處，被告丁○○販賣之對象則包括甲○○等十人，此類
    綿延數月，異時、異地且異其對象之販賣毒品行為，依社會
    通念，殊難認以評價為一罪為適當，自不得認係集合犯及想
    像競合犯僅成立包括一罪，應予數罪分論併罰。被告乙○○
    、丙○○所犯之罪，亦應予分論併罰。另公訴人移送併辦九
    十六年度偵字第一五五三七號犯罪事實(一)與本判決附表編號
    一所示為同一事實；併辦九十六年度偵字第九八七一號附表
    編號１之犯罪事實與本判決附表編號６所示為同一事實；併
    辦九十六年度偵字第九八七一號附表編號２之犯罪事實與本
    判決附表編號９所示為同一事實，均應予併案審理。至併辦
    九十六年度偵字第一五五三七號犯罪事實(二)（即本判決附表
    編號被告丁○○販賣海洛因予證人施國寶部分）與併辦九
    十六年度偵字第九八七一號附表編號３之犯罪事實（即本判
    決附表編號被告丁○○、乙○○共同販賣海洛因予證人郭
    世文部分），則與渠二人前開所犯販賣第一級毒品罪，因非
    具有集合犯之實質上一罪關係，自不為起訴效力所及，應退
    由檢察官另行偵辦。本件被告丙○○販賣毒品海洛因對象僅
    三人，販賣海洛因所得合計僅十五萬五千元，被告乙○○販
    賣毒品海洛因對象僅二人，販賣海洛因所得合計僅一萬五百
    元，依毒品海洛因之市價不菲，足認被告販賣毒品海洛因之
    數量非鉅，與大量販賣第一級毒品以賺取巨額利潤者，顯屬
    有別，是以該被告二人販賣海洛因犯行情節而論，惡性尚非
    重大不赦，若以毒品危害防制條例第四條第一項所規定之法
    定本刑而科處最輕本刑無期徒刑，實屬情輕法重，在客觀上
    尚足以引起一般之同情，尚有堪資憫恕之處，乃依刑法第五
    十九條酌量減輕其刑。被告丁○○則因販賣次數及對象太多
    ，不宜依刑法第五十九條酌減其刑。被告丁○○於九十五年
    間因竊盜罪經原審九十五年度易字第三九四號判處有期徒刑
    二月確定，於九十五年十月十三日執行完畢，有臺灣高等法
    院刑案紀錄表在卷足憑，於五年以內故意再犯本件有期徒刑
    以上之罪，為累犯，惟所犯毒品危害防制條例第四條第一項
    之販賣第一級毒品罪為法定刑死刑、無期徒刑之罪，依刑法
    第六十四條第一項、第六十五條第一項之規定不得加重，僅
    就法定本刑罰金部分加重其刑。
五、原審予被告等論罪科刑，固非無見。惟原判決認被告等所犯
    如附表所示之罪屬集合犯之實質上一罪關係，洵有違誤。被
    告丙○○上訴否認販賣毒品及被告丁○○、乙○○上訴意旨
    指摘原判決量刑過重，雖無理由，惟上訴指原判決量處無期
    徒刑過重，則為有理由。又原判決既亦有可議，自屬無法維
    持，應由本院撤銷改判之。爰審酌被告三人犯罪動機、目的
    、手段、犯罪時間、次數、所生危害，及犯後之態度等一切
    情狀，就被告三人各次之犯行，分別量處附表所示之刑，並
    應執行如主文所示之刑，被告丁○○併依刑法第三十七條第
    一項之規定宣告褫奪公權終身。被告三人本件犯罪時間雖均
    在九十六年四月二十四日以前，惟依所犯罪名及宣告刑，均
    不符合中華民國九十六年罪犯減刑條例所定減刑之規定，均
    不予減刑。
六、按犯毒品危害防制條例第四條之罪者，其供犯罪所用或因犯
    罪所得之財物，均沒收之，如全部或一部不能沒收時，追徵
    其價額或以其財產抵償之，同條例第十九條第一項定有明文
    ，惟仍須以該物屬於犯人者為限，始得沒收之（最高法院九
    十三年度台上字第五三三六號）。再按共同正犯因相互間利
    用他人之行為，以遂行其犯意之實現，本於責任共同之原則
    ，有關沒收部分，對於共犯間供犯罪所用之物，自均應為沒
    收之諭知（最高法院九十一年度臺上字第五五八三號判決要
    旨）。又共同正犯之犯罪所得，因係合併計算，為避免執行
    時發生重複沒收之情形，故各共同正犯之間係採連帶沒收主
    義，於裁判時僅諭知連帶沒收，不得就全體共同正犯之總所
    得，對各該共同正犯分別重複諭知沒收；又按販賣毒品所得
    之對價，不問其中何部分屬於成本，何部分屬於犯罪所得之
    財物，應均予沒收（最高法院九十五年度臺上字第一七八一
    號判決要旨、六十五年度第五次刑庭庭推總會議決議參照）
    。本件台南縣警察局善化分局員警於九十六年一月十六日下
    午十六時三十分持本院核發之搜索票搜索台南縣新化鎮崙頂
    里崙子頂二四二號丁○○住處，查獲注射針筒十支、000000
    0000號行動電話SIM卡一張扣案，業如上述，上開000000000
    0號及未扣案之0000000000行動電話為被告丁○○所有，業
    據被告丁○○供述在卷，上開行動電話係被告丁○○自己或
    乙○○販賣海洛因聯絡之用，又0000000000號行動電話係丙○○販賣使用，且屬其所有，應依毒品危害防條例第十九條
    第一項宣告沒收（均包括SIM卡）。至扣案上開針筒十支，
    為被告丁○○所有供其施用毒品所用，為其供述在卷（見一
    審卷(二)第二六七頁），該針筒與本件被告三人販賣海洛因無
    涉，乃不併為沒收之諭知。另被告丁○○單獨販賣海洛因所
    得十三萬零五百元（即附表編號１、３、４、５、７、８、
    販賣所得之總和）、被告丙○○單獨販賣海洛因所得十四
    萬九千元（即附表編號１０、販賣所得之總和），應分別依
    毒品危害防制條例第十九條第一項之規定追繳沒收，如全部
    或一部不能沒收時，分別以其財產抵償之。被告丁○○與被
    告丙○○共同販賣海洛因所得六千元（即附表編號２）、被
    告丁○○與被告乙○○共同販賣海洛因所得一萬零五百元（
    即附表編號６、９販賣所得之總和），均應依同條例第十九
    條第一項之規定連帶追繳沒收，如全部或一部不能沒收時，
    以其等財產連帶抵償之。
貳、無罪部分
一、關於起訴書附表編號１被告乙○○、丙○○被訴共同販賣海
    洛因予甲○○部分（即起訴書附表編號１部分，業經蒞庭檢
    察官以九十七年二月十二日補充理由書增列共同行為人被告
    丙○○、乙○○二人）。訊據被告乙○○、丙○○均否認於
    上列時、地販賣海洛因予甲○○。經查：
(一)證人甲○○於偵查中經檢察官詢問有無向被告乙○○購買過
    ，證稱：「沒有，都是向丁○○購買」（見第九０六七號偵
    查卷第三十五頁），於原審審理時亦證稱：每次都是綽號「
    老仔」（即被告丁○○）接電話等語（見一審卷(二)第三十七
    頁），並未提及曾與被告乙○○或丙○○有何接洽。
(二)證人甲○○於附表編號１所示時地雖向被告丁○○購買海洛
    因共計三十次，其中二十次是在新化鎮崙頂里崙子頂二四二
    號被告丁○○住處交易，每次一千元至三千元，業如前述，
    參照其審理中證述：「我就直接到丁○○家，由丁○○直接
    交付」（見一審卷(二)第四十一頁），足見該二十次交易對象
    僅被告丁○○一人。而另十次，每次交易六千元，依其證述
    ：「是丁○○去丙○○他家那裡拿出來給我的」（見一審卷
    (二)第三十九頁）、「我在大路旁等，他（指被告丁○○）走
    進去丙○○家拿」（見一審卷(二)第四十一頁）、「他（指被
    告丁○○）騎摩托車出去，帶我出去，在大馬路旁邊等他」
    （見一審卷(二)第四十九頁）、「（老仔有沒有跟你說超過六
    千元的部分，是去丙○○他家拿來的？）他沒跟我這樣講，
    他叫我『這裡等』這樣而已」（見一審卷(二)第五０頁），是
    縱甲○○因嗣後曾前往丙○○家與丙○○交易毒品（即附表
    編號２部分），而知悉被告丁○○是走進丙○○住處後，再
    出來將海洛因交付予伊，然其並未親見被告丙○○或乙○○
    將海洛因交付丁○○，亦無從確認丁○○交付的海洛因來源
    ，其交易對象僅為被告丁○○一人，尚難據為不利於被告乙○○、丙○○之認定，自不足以證明被告乙○○、丙○○有
    與被告丁○○共同販賣海洛因予甲○○之行為。
二、關於起訴書附表編號２被告乙○○被訴於九十六年一月十六
    日在台南縣新化鎮崙頂里崙子頂七九之二號共同販賣海洛因
    予甲○○部分（即起訴書附表編號２部分，業經蒞庭檢察官
    以九十七年二月十二日補充理由書增列共同行為人被告乙○○）。
(一)訊之被告乙○○固供承於九十六年一月十六日因甲○○毒癮
    發作不舒服，向伊說要買毒品，伊有帶證人甲○○去丙○○
    家等情，惟堅決否認販賣海洛因予甲○○，並稱沒有看到甲○○拿錢給丙○○買毒品等語（見一審卷(二)第五十三頁）。
(二)經查，證人甲○○因被告乙○○引導前往丙○○住處，並在
    丙○○住處直接與在場的丙○○、丁○○交易毒品海洛因，
    價金六千元係依丁○○指示交付丙○○，所購買的毒品是在
    丙○○住處由丙○○、丁○○共同交付，已見前述，則被告
    乙○○僅是單純引導甲○○到丙○○家，既是由甲○○直接
    與丁○○、丙○○二人交易，並無證據足資證明甲○○在丙○○家所購得的海洛因是被告乙○○先行販入再轉賣或交付
    甲○○，亦無事證足資證明被告乙○○係與丁○○、丙○○
    二人共同販賣海洛因予甲○○，尚難為被告乙○○共同與丁○○、丙○○販賣海洛因之認定。至乙○○明知甲○○毒癮
    發作極需施用海洛因以解毒癮，仍帶甲○○到丙○○家交易
    毒品，是否涉犯毒品危害防制條例第十條第一項幫助甲○○
    取得第一級毒品施用之罪，此部分未在起訴範圍，非本院所
    得審理，應由檢察官另行偵查。
三、關於起訴書附表編號３被告丙○○、乙○○被訴共同販賣海
    洛因予蘇春安部分（業經蒞庭檢察官以九十七年二月十二日
    補充理由書增列共同行為人被告丙○○、乙○○）。
(一)原審訊之被告丙○○、乙○○均堅決否認販賣海洛因予證人
    蘇春安云云。
(二)依證人蘇春安於偵查及原審審理中之陳述，就其於附表編號
    ３二次向被告丁○○購買海洛因之事實，均係與被告丁○○
    一人接洽，其交易毒品之通聯及譯文，亦僅證人蘇春安與被
    告丁○○二人之交談，所購買之海洛因亦是在約定交易地點
    之新化鎮○○道路由丁○○交付，已如前述。證人蘇春安雖
    另證稱：「我聽過他（指被告丙○○）是丁○○的上手」（
    見第九０六七號偵查卷第三十六頁），然依其審理中證述：
    「（為何在地檢署的時候這麼講？）外面風聲的」、「（有
    沒有看過丁○○跟丙○○拿過毒品？）沒有」、「（你本身
    有無跟丙○○拿過毒品？）沒有」（見一審卷(二)第六十二頁
    ）、「（你認識丙○○嗎？）不認識」、「（你認識乙○○
    嗎？）不認識」、「（都沒看過？）沒有」（見一審卷(二)第
    六十八頁），據此，本件尚無被告丙○○、乙○○參與共同
    販賣海洛因予證人蘇春安之具體事證，此部分自難為渠二人
    共同販賣毒品之認定。
四、關於起訴書附表編號４被告丙○○、乙○○被訴共同販賣海
    洛因予黃思傑部分（業經蒞庭檢察官以九十七年二月十二日
    日補充理由書將增列共同行為人被告丙○○、乙○○）
(一)原審訊之被告丙○○、乙○○均堅決否認販賣海洛因予黃思
    傑。
(二)證人黃思傑雖於偵查中證稱：「知道丁○○毒品來源都向丙○○拿的」，然其同時亦證述：「（有無向丙○○買過海洛
    因？）沒有，我不認識他」、「（有無向乙○○購買過海洛
    因？）沒有」（見第九０六七偵查卷第三十七頁），復於本
    院審理時再次證稱不認識被告丙○○與乙○○，亦未向渠二
    人買過海洛因等語（見一審卷(二)第七十三至八十四頁），而
    卷附證人黃思傑與被告丁○○之五則通聯譯文，黃思傑均稱
    呼通話對象為「老仔」，益證均係其與被告丁○○之通話無
    誤，此外，復無被告丙○○、乙○○參與丁○○販賣海洛因
    予黃思傑之具體事證，此部分自難為被告丙○○、乙○○共
    同販賣海洛因之認定。
五、關於起訴書附表編號５被告丙○○、乙○○被訴共同販賣海
    洛因予連茂森部分（業經蒞庭檢察官以九十七年二月十二日
    補充理由書增列共同行為人被告丙○○、乙○○）依證人連
    茂森於偵查及原審審理中證述，其在九十五年十月間至九十
    六年四月間係以電話聯絡被告丁○○所使用的000000000 0
    及0000000000行動電話，向丁○○購買海洛因約二十、三十
    次，每次價金一千元至二千元，都在被告丁○○家交易，由
    被告丁○○交付海洛因等情，已見前述，而除了於九十六年
    一月間聯絡被告丁○○購買海洛因時，有二或三次是由乙○○交付毒品外（即本判決附表編號６丁○○、乙○○共同販
    賣海洛因予連茂森部分），就其自九十五年十月至九十六年
    四月間聯絡被告丁○○購買海洛因，且是由丁○○交付海洛
    因的部分，並未提及與被告丙○○、乙○○有何關連。復查
    無被告丙○○、乙○○有參與此部分海洛因交易之具體事證
    ，此部分亦難為被告丙○○、乙○○共同販賣海洛因之認定
    。
六、關於起訴書附表編號６被告丙○○、丁○○共同販賣海洛因
    予連茂森部分（業經蒞庭檢察官以九十七年二月十二日補充
    理由書增列共同行為人被告丁○○）
(一)原審訊之被告丙○○、丁○○均否認於起訴書附表６所示時
    、地販賣海洛因予連茂森。
(二)檢察官此部分起訴事實之證據為證人連茂森於偵查中九十六
    年五月三日、五月二十三日與七月十日經具結之證述，細繹
    其中九十六年五月三日與五月二十三日偵查訊問連茂森「如
    何向被告丙○○買海洛因」及「向丙○○購買幾次」時，訊
    問日期不同，但二份筆錄關於連茂森之陳述竟是一字不差完
    全相同，該二份筆錄是否據實記載，已非無疑。上開九十六
    年五月三日與五月二十三日訊問筆錄雖均一字不差的記載：
    「（如何向丙○○買海洛因？）丙○○原本也是持丁○○上
    開電話0000000000進行交易，他與丁○○感情很好，都是新
    化鎮崙仔頂的人，次數約在九十五年過年時時候，因為我打
    電話給丙○○購買毒品時，他直接叫我找丁○○。所以我後
    來就向丁○○購買，因為我毒癮不是很重，所以我購買次數
    不多」、「（向丙○○購買幾次？）約十五次，每次二千元
    至三千元，都約在永康市各地交易」等語（見第五八六二號
    偵查卷第十九頁、第九０六七號偵查卷第三十八、三十九頁
    ），然經原審勘驗九十六年五月二十三日偵訊光碟（九十六
    年五月三日偵訊光碟無法讀取），連茂森當時之陳述為：「
    （你有無向丙○○買過？）不曾．．除了之前很久的四、五
    次外，剩下的就不曾了」、「（那還說不曾，就是有向他買
    過？）是啊」、「（最近都不曾，是過年時候？）是啊」、
    「（你向丙○○買就是說因為他丙○○有拿丁○○的手機？
    ）是」、「（所以他叫你去找丁○○？）是，對」、「（你
    也有丙○○的電話，有向丙○○買過？二千元至三千元？）
    是、對」、「（在永康？什麼時候？）是，前年了」、「（
    什麼時候，說清楚點）九月份還是十月份了」、「（九十五
    年九月份到十月份，這兩個月？）是，是」（見一審卷(二)第
    一九七頁勘驗筆錄），顯見證人連茂森多係附合檢察官的訊
    問為簡短模糊的回應，且就交易時間前後陳述不一，非如訊
    問筆錄所記載的具體明確且為連續陳述。另經勘驗九十六年
    七月十日偵訊光碟，證人連茂森當時陳述：「（都在那邊跟
    他買？）那時候喔，都在永大路的合作社的後面」、「（丙○○喔？）是」、「（永大路什麼合作社？）消費合作社」
    、「全聯社」、「（一次都買多少？）都一千或二千」、「
    （十幾次？）約三、四次」、「（丙○○應該是乙○○或丁○○的上游？）應該是啦，我不清楚」、「（應該是，怎麼
    沒有直接向他拿？）沒啦，我不清楚」等語（見一審卷(二)第
    一九八、一九九頁勘驗筆錄），與筆錄記載亦非完全相符，
    且就購買海洛因的時間、地點及次數，比對前次陳述，有明
    顯反覆不一與岐異之情形。
(三)嗣證人連茂森於原審再證述：「我真的沒有向丙○○買過」
    、「（你有無跟丙○○用電話聯絡過？）有，但只有聊天」
    、「（為何你跟檢察官說丁○○的電話以前是丙○○在使用
    ？）我曾經有一次打電話給丙○○要他出來喝酒，結果是『
    老仔』接的電話」、「（你那次有無要跟丙○○買毒品？）
    沒有」、「我真的沒有跟丙○○買過海洛因，（後陳述）被
    告三人在場，我無法自由陳述，我希望隔離訊問，（後又稱
    ）不用隔離訊問，我現在就講實話，我現在壓力很大，那是
    很早以前我有跟丙○○買過一次海洛因，但沒有像偵查時說
    的那麼多次，大概是九十四年底，九十五年初左右，那是買
    一千元的海洛因，但地點我忘記了，應該是在外頭交貨的，
    我那時候在半路上遇到他，我拜託幫我拿的」等語（見一審
    卷(二)第一二六、一三０頁）。
(四)綜合連茂森上開證述內容，連茂森究竟是否曾向丙○○購買
    海洛因，前後陳述已有矛盾情形，縱認其確曾向被告丙○○
    買過海洛因，然其就交易時間、地點、如何聯絡、次數、價
    金等重要交易內容，證詞不僅反覆不一，且語焉不詳，因認
    其證述內容非無重大瑕疵，在無其他補強證據憑以佐證其證
    言真實性之情況下，實難遽採為對被告丙○○論罪科刑之依
    據。
(五)又被告丁○○自九十五年十月十三日至九十六年四月二十五
    日期間曾在新化鎮崙頂里崙子頂二四二號住處販賣海洛因予
    連茂森一節，業據連茂森於偵查及原審審理時一致證述明確
    ，並經本院參酌被告丁○○之供述與渠等間通聯譯文，認定
    被告丁○○此部分犯行（即本判決附表５部分）。然而連茂
    森就前開向丙○○購買海洛因部分，自偵查迄至本院審理中
    均未述及是向丙○○、丁○○二人購買，亦未陳述向丙○○
    買毒時曾與丁○○有何接洽，自難據為被告丁○○與丙○○
    共同販賣海洛因予連茂森之認定。
七、關於起訴書附表編號７（即本判決附表編號６所示時、地）
    被告丙○○共同販賣海洛因予連茂森部分（業經蒞庭檢察官
    以九十七年二月十二日補充理由書增列共同行為人被告丙○○）經查，依證人連茂森於偵查及本院審理中證述：其在九
    十六年一月間撥打被告丁○○行動電話聯絡購買海洛因時，
    電話是由綽號「老仔」之丁○○接的，價金每次一千元至二
    千元，而有二或三次是被告乙○○交付毒品等語，並經本院
    據以認定丁○○、乙○○共同販賣海洛因予連茂森，業如前
    述。觀連茂森之證言，其就此部分購買海洛因之交易，並未
    證述與被告丙○○有任何接洽，復查無具體事證足資證明被
    告丙○○有參與此部分販賣海洛因之犯行，自難據為被告丙○○此部分有罪之認定。
八、關於起訴書附表編號８（即本判決附表編號７所示時、地）
    被告丙○○、乙○○共同販賣海洛因予陳士豪部分（業經蒞
    庭檢察官以九十七年二月十二日補充理由書增列將共同行為
    人被告丙○○、乙○○）被告丙○○、乙○○並未供承共同
    販賣海洛因予證人陳士豪。證人陳士豪於偵查中所為之結證
    ，僅陳述是以0000000000號行動電話與同案被告丁○○持用
    之0000000000號行動電話聯絡購買海洛因，並證稱：「沒有
    向丙○○過海洛因」、「沒有向乙○○購買過」等語（見第
    九０六七號偵查卷第五十五、五十六頁），而觀卷附證人陳
    士豪與丁○○九十六年三月三十一日通聯譯文中，證人陳士
    豪稱通話對象為「老仔」，足認其交易對象為被告丁○○無
    訛，復查無被告丙○○、乙○○有共同參與丁○○販賣海洛
    因予陳士豪之具體事證，自難據為被告丙○○、乙○○此部
    分有罪之認定。
九、關於起訴書附表編號９（即本判決附表編號８所示時、地）
    被告丙○○、乙○○共同販賣海洛因予李坤龍部分（業經蒞
    庭檢察官以九十七年二月十二日補充理由書增列共同行為人
    被告丙○○、乙○○）。被告丙○○堅決否認販賣海洛因予
    證人李坤龍。經查：
(一)同案被告丁○○於九十六年三月至九十六年四月間（應為丁○○入監前之九十六年四月二十五日前），在台南縣新化鎮
    崙頂里崙子頂高鐵下販賣海洛因予證人李坤龍約十次，每次
    五百元，本院據同案被告丁○○警詢供述、證人李坤龍之證
    述與李坤龍與丁○○在九十七年四月二日與九十七年四月四
    日之通聯譯文，認定丁○○販賣海洛因予李坤龍之犯行，業
    如前述。觀李坤龍證述內容及其在通聯譯文中稱呼對方「老
    吊仔」、「老仔」等語，顯見李坤龍交易對象為丁○○，並
    非被告丙○○、乙○○，證人李坤龍並未證述其與丁○○交
    易時，有與被告丙○○、乙○○接洽之事實，本件復無被告
    丙○○、乙○○有與丁○○共同販賣海洛因予證人李坤龍之
    具體事證，自不足以認定被告丙○○、乙○○與丁○○共同
    販賣海洛因之犯行。至關於證人李坤龍於偵查中另證述於九
    十五年年初勒戒前（李坤龍自九十五年四月八日起至九十五
    年五月十一日止在臺灣臺南看守所附設勒戒所執行觀察勒戒
    ），曾向被告丙○○購買海洛因乙節，然此部分事實未據檢
    察官起訴，且與丙○○嗣後所犯即本件販賣海洛因予甲○○
    、蔡瑞生、乙○○之行為時間相隔近一年，難認係出於同一
    販賣海洛因之概括犯意而為，無從認與前開丙○○論罪科刑
    部分具有實質上一罪關係，自非本院所得審理，附此說明。
(二)又證人李坤龍於前揭九十六年三月至四月，在新化鎮崙頂里
    崙子頂高鐵下購買海洛因之對象係同案被告丁○○，業如前
    述，證人雖結證稱「有一人與丁○○長期相處，我有向該人
    拿過毒品」等語（見第九０六七號偵查卷第七０頁），但並
    未供述指認該交付毒品之人為被告乙○○，依罪疑惟輕原則
    ，自不足為不利於被告乙○○之認定。
十、關於起訴書附表編號１０（即本判決附表編號９所示時、地）
    被告丙○○共同販賣海洛因予羅宗華部分（業經蒞庭檢察官
    以九十七年二月十二日補充理由書增列共同行為人被告丙○○）訊之被告丙○○堅決否認販賣海洛因。經查，證人羅宗
    華於偵查及本院審理中，均一致結證稱：其係打同案被告丁○○持有的0000000000與0000000000號行動電話向丁○○購
    買海洛因，接聽該電話之人有時為丁○○，有時為乙○○，
    交易地點在新化鎮崙頂里崙子頂丁○○住處或附近，且是由
    丁○○或乙○○交付海洛因等情，業如前述，證人羅宗華並
    稱：未向被告丙○○買過毒品等語（見第五六八二號偵查卷
    第二十一頁、一審卷(二)第二四一頁），因認其交易對象並非
    被告丙○○。證人羅宗華於偵查中雖另證稱：被告丙○○是
    丁○○的上游或上手，丁○○或乙○○稱丙○○為「少年董
    」，並於審理中證述：「我在電話中要跟丁○○買毒品，他
    當時沒有毒品，他對我說要問『少年董』有沒有毒品，我就
    問他『少年董』是誰，他說是丙○○」等語，然證人羅宗華
    亦陳述：「這是丁○○自己說的」（見第五六八二號偵查卷
    第二十一頁）、「（有無看過丙○○交毒品給丁○○？）不
    曾」、「我是聽說的，我沒有看過丙○○」等語（見一審卷
    (二)第二四三頁），是證人羅宗華所述被告丙○○為丁○○毒
    品來源的上游乙節，僅係其聽聞而來，非其親身見聞之事實
    ，其自丁○○或乙○○取得的海洛因究竟是否為被告丙○○
    所提供，亦非證人羅宗華所得知悉，縱認被告丙○○曾交付
    海洛因予丁○○或乙○○，然並無事證足資證明被告丙○○
    有參與丁○○、乙○○共同販賣海洛因予羅宗華之行為，自
    不足以認定被告丙○○此部分犯行。
十一、關於起訴書附表編號（即本判決附表編號１０所示時、地
      ）被告丁○○、乙○○共同販賣海洛因予蔡瑞生部分（業
      經蒞庭檢察官以九十七年二月十二日補充理由書增列共同
      行為人被告丁○○、乙○○）。原審訊之被告丁○○、乙○○均否認販賣海洛因予蔡瑞生（見一審卷(二)第二七三頁
      ）。經查，蔡瑞生雖自承認識被告丁○○，但明確證述：
      「（是否曾向丁○○購買毒品？）我不曾向他買過」（見
      第五六八二號偵查卷第五十二頁），而綜觀其九十六年三
      月十四日、三月二十日與四月二十日之證述內容，並未提
      及被告乙○○，自難認其所述向被告丙○○購買海洛因與
      被告丁○○、乙○○有何關聯。又證人蔡瑞生雖證稱：「
      丁○○有幫『登貴』販賣」，然並未進一步指明丁○○是
      如何幫丙○○販賣，其販賣對象為何人等情，不足以證明
      被告丁○○有與丙○○共同販賣海洛因予證人蔡瑞生之事
      實，綜上，被告丁○○、乙○○被訴與同案被告丙○○共
      同販賣海洛因予蔡瑞生一節，尚屬不能證明。
十二、綜上被告乙○○、丙○○被訴於附表編號１所示時地與被
      告丁○○共同販賣海洛因予甲○○；被告乙○○被訴於附
      表編號２所示時地與被告丁○○、丙○○共同販賣海洛因
      予甲○○；被告乙○○、丙○○被訴於附表編號３、４、
      ５所示時地分別與被告丁○○共同販賣海洛因予蘇春安、
      黃思傑、連茂森；被告丁○○、丙○○被訴於「起訴書附
      表編號６」所示時地共同販賣海洛因予連茂森；被告丙○○被訴於附表編號６（即起訴書附表編號７）所示時地與
      被告丁○○、乙○○共同販賣海洛因予連茂森；被告乙○○、丙○○被訴於附表編號７、８（即起訴書附表編號８
      、９）所示時地分別與被告丁○○共同販賣海洛因予陳士
      豪、李坤龍；被告丙○○被訴於附表編號９（即起訴書附
      表編號１０）所示時地與被告丁○○、乙○○共同販賣海洛
      因予羅宗華；被告丁○○、乙○○被訴於附表編號１０（即
      起訴書附表編號）所示時地與被告丙○○共同販賣海洛
      因予蔡瑞生部分，均屬罪證不足，惟被告三人就此部分如
      成立犯罪，與前述論罪科刑部分，因非集合犯之實質上一
      罪關係，均應為無罪之諭知。
據上論斷，應依刑事訴訟法第三百六十九條第一項前段、第三百
六十四條、第二百九十九條第一項前段、第三百零一條第一項，
毒品危害防制條例第四條第一項、第十九條第一項，刑法第十一
條、第二十八條、第四十七條第一項、第五十九條、第五十一條
第三款、第五款、第三十七條第一項，判決如主文。
本案經檢察官郭珍妮到庭執行職務。
中    華    民    國    97    年    12    月    17    日
                  刑事第一庭審判長法官  黃  崑  宗
                                  法官  王  明  宏
                                  法官  蔡  長  林
以上正本證明與原本無異。
如不服本判決，應於收受本判決後十日內向本院提出上訴書狀。
其未敘述上訴理由者並得於提起上訴後十日內向本院補提理由書
狀（均須按他造當事人之人數附繕本）「切勿逕送上級法院」。
                                書記官  李  培  薇
中    華    民    國    97    年    12    月    18    日
附錄本案論罪科刑法條全文：
毒品危害防制條例第四條第一項：
  製造、運輸、販賣第一級毒品者，處死刑或無期徒刑；處無期
徒刑者，得併科新臺幣一千萬元以下罰金。
┌────────────────────────────────────────────────────────┐
│附表                                                                                                            │
├─┬───┬──────┬──────┬────┬────────┬───────┬────┬─────────┤
│編│行為人│  犯罪時間  │  犯罪地點  │販賣對象│   交易方式     │販賣次數及價格│販賣所得│宣告刑            │
│號│      │            │            │        │                │  （新台幣）  │(新台幣)│偵查案號          │
├─┼───┼──────┼──────┼────┼────────┼───────┼────┼─────────┤
│  │丁○○│95年10月13日│臺南縣新化鎮│        │甲○○以行動電話│丁○○販賣海洛│82,000元│丁○○販賣第一級毒│
│１│      │起至96年4月 │崙頂里崙子頂│ 甲○○ │0000000000與蔡慶│因予甲○○計30│        │品三十罪，累犯，各│
│  │      │25日前      │242號丁○○ │        │得行動電話095382│次，其中10次每│        │處無期徒刑，褫奪公│
│  │      │            │住處或同鎮崙│        │4031聯絡，約定交│次價金6,000元 │        │權終身。0000000000│
│  │      │            │子頂79之2號 │        │易毒品時間，由李│，另20次每次價│        │號行動電話 (包括SI│
│  │      │            │外面路上    │        │介倫直接至丁○○│金1,000元至3, │        │M卡一張)沒收。    │
│  │      │            │            │        │住所與丁○○交易│000元（以1次3,│        │                  │
│  │      │            │            │        │，或再由丁○○載│000元，19次1, │        │起訴：            │
│  │      │            │            │        │至同鎮崙子頂79-2│000元計算其販 │        │96偵5682號96偵9067│
│  │      │            │            │        │號丙○○住處外面│賣所得。      │        │號併辦：          │
│  │      │            │            │        │路上，與丁○○交│              │        │96偵15537號       │
│  │      │            │            │        │易購買海洛因    │              │        │                  │
│  │      │            │            │        │                │              │        │註：起訴書附表編號│
│  │      │            │            │        │                │              │        │1、併辦96 偵15537 │
│  │      │            │            │        │                │              │        │犯罪事實(一)        │
│  │      │            │            │        │                │              │        │                  │
├─┼───┼──────┼──────┼────┼────────┼───────┼────┼─────────┤
│  │丁○○│96年1月16日 │臺南縣新化鎮│        │甲○○經由乙○○│丁○○、丙○○│ 6,000元│丁○○、丙○○共同│
│２│丙○○│            │崙頂里崙子頂│ 甲○○ │引導至丙○○住處│共同販賣海洛因│        │販賣第一級毒品，蔡│
│  │      │            │79之2號林登 │        │，依丁○○指示，│一包予甲○○，│        │慶得累犯，處無期徒│
│  │      │            │貴家中      │        │將價金6,000元交 │價金6,000元   │        │刑，褫奪公權終身；│
│  │      │            │            │        │付丙○○，並取得│              │        │丙○○處有期徒刑拾│
│  │      │            │            │        │放在桌上的海洛因│              │        │伍年。            │
│  │      │            │            │        │                │              │        │                  │
│  │      │            │            │        │                │              │        │起訴：            │
│  │      │            │            │        │                │              │        │96偵5862號96偵9067│
│  │      │            │            │        │                │              │        │號蒞庭檢察官增列被│
│  │      │            │            │        │                │              │        │告丁○○          │
│  │      │            │            │        │                │              │        │                  │
│  │      │            │            │        │                │              │        │註：起訴書附表編號│
│  │      │            │            │        │                │              │        │2                 │
│  │      │            │            │        │                │              │        │                  │
├─┼───┼──────┼──────┼────┼────────┼───────┼────┼─────────┤
│  │丁○○│96年4月1起至│臺南縣新化鎮│        │蘇春安以行動電話│丁○○販賣海洛│ 1,000元│丁○○販賣第一級毒│
│  │      │96年4月25日 │產業道路    │ 蘇春安 │0000000000與蔡慶│因予蘇春安二次│        │品二罪，累犯，各處│
│３│      │前          │            │        │得行動電話095544│，每次價金500 │        │無期徒刑，褫奪公權│
│  │      │            │            │        │7027聯絡約定購買│元            │        │終身。0000000000號│
│  │      │            │            │        │海洛因          │              │        │行動電話沒收(包括S│
│  │      │            │            │        │                │              │        │IM卡)沒收         │
│  │      │            │            │        │                │              │        │起訴：            │
│  │      │            │            │        │                │              │        │96偵9067號        │
│  │      │            │            │        │                │              │        │                  │
│  │      │            │            │        │                │              │        │註：起訴書附表編號│
│  │      │            │            │        │                │              │        │3                 │
├─┼───┼──────┼──────┼────┼────────┼───────┼────┼─────────┤
│  │丁○○│96年2月間某 │臺南縣新化鎮│        │黃思傑以行動電話│丁○○販賣海洛│16,000元│丁○○販賣第一級毒│
│４│      │日起至96年4 │新華路等地  │ 黃思傑 │0000000000與蔡慶│因予黃思傑計30│        │品三十罪，累犯，各│
│  │      │月25日前    │            │        │得行動電話095544│次，每次價金約│        │處無期徒刑，褫奪公│
│  │      │            │            │        │7027聯絡相約購買│500元至1,000元│        │權終身。0000000000│
│  │      │            │            │        │海洛因          │不等（以2次   │        │號行動電話沒收 (包│
│  │      │            │            │        │                │1,000元，28次 │        │括SIM卡)          │
│  │      │            │            │        │                │500元計算其販 │        │起訴：96偵9067號  │
│  │      │            │            │        │                │賣所得。      │        │                  │
│  │      │            │            │        │                │              │        │註：起訴書附表編號│
│  │      │            │            │        │                │              │        │4                 │
│  │      │            │            │        │                │              │        │                  │
├─┼───┼──────┼──────┼────┼────────┼───────┼────┼─────────┤
│  │丁○○│95年10月13日│臺南縣新化鎮│        │連茂森以電話5987│丁○○販賣海洛│21,000元│丁○○販賣第一級毒│
│５│      │起至96年4 月│崙頂里崙子頂│ 連茂森 │260及公共電話撥 │因予連茂森計20│        │品二十罪，累犯，各│
│  │      │25日前      │242號丁○○ │        │打丁○○行動電話│至30次，每次價│        │處無期徒刑，褫奪公│
│  │      │            │住處        │        │0000000000、0953│金1,000元至   │        │權終身。0000000000│
│  │      │            │            │        │824031聯絡相約購│2,000元，採有 │        │號及0000000000號行│
│  │      │            │            │        │買海洛因        │利於被告之20次│        │動電話沒收 (均包括│
│  │      │            │            │        │                │計算，並以1次 │        │SIM卡)            │
│  │      │            │            │        │                │2,000元，19次 │        │                  │
│  │      │            │            │        │                │1,000元計算其 │        │起訴：96偵5682 號 │
│  │      │            │            │        │                │販賣所得      │        │96偵9067號        │
│  │      │            │            │        │                │              │        │                  │
│  │      │            │            │        │                │              │        │註：起訴書附表編號│
│  │      │            │            │        │                │              │        │5                 │
├─┼───┼──────┼──────┼────┼────────┼───────┼────┼─────────┤
│  │丁○○│96年1月間   │臺南縣新化鎮│        │連茂森與丁○○聯│丁○○、乙○○│ 3,000元│丁○○、乙○○販賣│
│６│乙○○│（96年1月15 │崙頂里崙子頂│ 連茂森 │絡約定購買海洛因│共同販賣海洛因│        │第一級毒品二罪，蔡│
│  │      │日前）      │242號丁○○ │        │，嗣由乙○○交付│予連茂森2或3次│        │慶得累犯，各處無期│
│  │      │            │住處        │        │海洛因予連茂森  │，每次價金    │        │徒刑，褫奪公權終身│
│  │      │            │            │        │                │1,000元至2,000│        │。乙○○各處有期徒│
│  │      │            │            │        │                │元，以有利被告│        │刑拾伍年。        │
│  │      │            │            │        │                │之2次計算，並 │        │                  │
│  │      │            │            │        │                │以1次1,000元，│        │起訴：            │
│  │      │            │            │        │                │1次2.000元計算│        │96偵9067號併辦：  │
│  │      │            │            │        │                │其販賣所得    │        │96偵9871號        │
│  │      │            │            │        │                │              │        │                  │
│  │      │            │            │        │                │              │        │註：起訴書附表編號│
│  │      │            │            │        │                │              │        │5、併辦96 偵9871附│
│  │      │            │            │        │                │              │        │表編號1           │
│  │      │            │            │        │                │              │        │                  │
├─┼───┼──────┼──────┼────┼────────┼───────┼────┼─────────┤
│  │丁○○│96年3至4月間│臺南縣永康市│        │陳士豪以行動電話│丁○○販賣海洛│ 2,500元│丁○○販賣第一級毒│
│７│      │（96年4月25 │交流道      │ 陳士豪 │0000000000與蔡慶│因予陳士豪4次 │        │品四罪，累犯，各處│
│  │      │日前）      │            │        │得行動電話095544│，每次價金500 │        │無期徒刑，褫奪公權│
│  │      │            │            │        │7027聯絡相約購買│元至1,000元， │        │終身。0000000000號│
│  │      │            │            │        │海洛因          │並以1次1,000元│        │行動電話 (包括SIM │
│  │      │            │            │        │                │、3次500元計算│        │卡)               │
│  │      │            │            │        │                │其販賣所得    │        │                  │
│  │      │            │            │        │                │              │        │起訴：            │
│  │      │            │            │        │                │              │        │96偵9067號        │
│  │      │            │            │        │                │              │        │                  │
│  │      │            │            │        │                │              │        │註：起訴書附表編號│
│  │      │            │            │        │                │              │        │8                 │
├─┼───┼──────┼──────┼────┼────────┼───────┼────┼─────────┤
│  │丁○○│96年3月間某 │臺南縣新化鎮│        │李坤龍以行動電話│丁○○販賣海洛│ 5,000元│丁○○販賣第一級毒│
│８│      │日起至96年4 │崙頂里崙子頂│ 李坤龍 │0000000000號撥打│因予李坤龍約10│        │品十罪，累犯，各處│
│  │      │月25日前    │高鐵下      │（吊車仔│丁○○行動電話  │幾次，每次價金│        │無期徒刑，褫奪公權│
│  │      │            │            │）      │0000000000聯絡相│500元，以有利 │        │終身。0000000000號│
│  │      │            │            │        │約購買海洛因    │於被告之10次計│        │行動電話沒收 (包括│
│  │      │            │            │        │                │算其販賣所得  │        │SIM卡)            │
│  │      │            │            │        │                │              │        │                  │
│  │      │            │            │        │                │              │        │起訴：            │
│  │      │            │            │        │                │              │        │96偵9067號        │
│  │      │            │            │        │                │              │        │                  │
│  │      │            │            │        │                │              │        │註：起訴書附表編號│
│  │      │            │            │        │                │              │        │9                 │
├─┼───┼──────┼──────┼────┼────────┼───────┼────┼─────────┤
│  │丁○○│95年11月間至│臺南縣新化鎮│        │羅宗華以行動電話│丁○○、乙○○│ 7,500元│丁○○、乙○○販賣│
│９│乙○○│96年1月16日 │崙頂里崙子頂│ 羅宗華 │0000000000撥打蔡│共同販賣海洛因│        │第一級毒品十罪，蔡│
│  │      │前          │242號丁○○ │        │慶得行動電話0953│予羅宗華約10次│        │慶得累犯，各處無期│
│  │      │            │家中或附近  │        │824031、00000000│，其中5次每次 │        │徒刑，褫奪公權終身│
│  │      │            │            │        │27聯絡相約購買海│價金500元，另 │        │。乙○○各處有期徒│
│  │      │            │            │        │洛因            │5次每次價金   │        │刑拾伍年。00000000│
│  │      │            │            │        │                │1,000元。     │        │31號及0000000000號│
│  │      │            │            │        │                │              │        │行動電話沒收 (均包│
│  │      │            │            │        │                │              │        │括SIM卡)          │
│  │      │            │            │        │                │              │        │                  │
│  │      │            │            │        │                │              │        │起訴：            │
│  │      │            │            │        │                │              │        │96偵5682號併辦：  │
│  │      │            │            │        │                │              │        │96偵9871號註：    │
│  │      │            │            │        │                │              │        │起訴書附表編號    │
│  │      │            │            │        │                │              │        │10、併辦96偵9871附│
│  │      │            │            │        │                │              │        │    表編號2       │
├─┼───┼──────┼──────┼────┼────────┼───────┼────┼─────────┤
│  │丙○○│96年1月28日 │臺南縣新化鎮│        │蔡瑞生撥打丙○○│丙○○販賣海洛│75,000元│丙○○販賣第一級毒│
│１０│      │96年2月3日  │崙頂里崙子頂│ 蔡瑞生 │行動電話00000000│因予蔡瑞生三次│        │品三罪，各處有期徒│
│  │      │96年2月7日  │79之2號3樓林│        │25，聯絡相約購買│，每次價金    │        │刑拾伍年。00000000│
│  │      │            │登貴住處    │        │海洛因          │25,000元      │        │25號行動電話沒收 (│
│  │      │            │            │        │                │              │        │包括SIM卡)        │
│  │      │            │            │        │                │              │        │起訴：            │
│  │      │            │            │        │                │              │        │96偵5682號        │
│  │      │            │            │        │                │              │        │                  │
│  │      │            │            │        │                │              │        │註：起訴書附表編號│
│  │      │            │            │        │                │              │        │11                │
│  │      │            │            │        │                │              │        │                  │
├─┼───┼──────┼──────┼────┼────────┼───────┼────┼─────────┤
│  │丁○○│96年1月至96 │臺南縣新化鎮│        │乙○○以公共電話│丁○○販賣海洛│ 3,000元│丁○○販賣第一級毒│
││      │年3月       │崙頂里崙子頂│ 乙○○ │撥打丁○○行動電│因予乙○○約5 │        │品五罪，累犯，各處│
│  │      │            │242號丁○○ │        │話0000000000，或│、6次，每次價 │        │無期徒刑，褫奪公權│
│  │      │            │住處        │        │自行走去丁○○住│金500元，以有 │        │終身。00000000000 │
│  │      │            │            │        │處，向丁○○購買│利被告之5次計 │        │行動電話沒收 (包括│
│  │      │            │            │        │海洛因。        │算其販賣所得  │        │SIM卡)            │
│  │      │            │            │        │                │              │        │                  │
│  │      │            │            │        │                │              │        │起訴：            │
│  │      │            │            │        │                │              │        │96偵5682號        │
│  │      │            │            │        │                │              │        │                  │
│  │      │            │            │        │                │              │        │註：起訴書附表編號│
│  │      │            │            │        │                │              │        │12                │
├─┼───┼──────┼──────┼────┼────────┼───────┼────┼─────────┤
│  │丙○○│95年11月間至│臺南縣新化鎮│        │乙○○直接至林登│丙○○販賣海洛│74,000元│丙○○販賣第一級毒│
││      │96年1月     │崙頂里崙子頂│ 乙○○ │貴住處購買海洛因│因予乙○○約十│        │品十罪，各處有期徒│
│  │      │            │79之2號林登 │        │，或撥打電話聯絡│幾次，每次價金│        │刑拾伍年。        │
│  │      │            │貴住處或該住│        │丙○○約定購買海│7、8千元或1萬 │        │                  │
│  │      │            │處外面      │        │洛因            │元，以有利被告│        │起訴：            │
│  │      │            │            │        │                │之10次計算，並│        │96偵5682號        │
│  │      │            │            │        │                │以1次1萬元、1 │        │                  │
│  │      │            │            │        │                │次8千元、8次7 │        │註：起訴書附表編號│
│  │      │            │            │        │                │千元計算其販賣│        │13                │
│  │      │            │            │        │                │所得          │        │                  │
│  │      │            │            │        │                │              │        │                  │
├─┼───┼──────┼──────┼────┼────────┼───────┼────┼─────────┤
│  │丁○○│96年3月至4月│台南縣新化鎮│ 施國寶 │施國寶前往新化鎮│丁○○販賣海洛│ 5,000元│此部分無法併案，應│
││      │（96年4月25 │崙頂里寶貝熊│        │崙頂里「寶貝熊」│因予施國寶約十│        │退由檢察官另行偵辦│
│  │      │日前）      │超商        │        │超商，向經常至該│幾次，每次價金│        │。                │
│  │      │            │            │        │超商打電動玩具之│500元，以有利 │        │                  │
│  │      │            │            │        │丁○○購買海洛因│被告10次計算其│        │併辦：            │
│  │      │            │            │        │                │販賣所得      │        │96偵15537號犯罪事 │
│  │      │            │            │        │                │              │        │實(二)              │
│  │      │            │            │        │                │              │        │                  │
│  │      │            │            │        │                │              │        │                  │
├─┼───┼──────┼──────┼────┼────────┼───────┼────┼─────────┤
│  │丁○○│95年11月中旬│台南縣新化鎮│ 郭世文 │郭世文以00000000│丁○○、乙○○│ 5,500元│此部分無法併案，應│
││乙○○│起至96年1月 │崙頂里崙子頂│        │43號行動電話撥打│共同販賣海洛因│        │退由檢察官另行偵辦│
│  │      │15日前      │242號丁○○ │        │丁○○0000000000│予郭世文約十幾│        │。                │
│  │      │            │住處        │        │、0000000000行動│次，每次價金  │        │                  │
│  │      │            │            │        │電話聯絡相約購買│500元至1,000元│        │併辦96偵9871號附表│
│  │      │            │            │        │海洛因          │，以一次1,000 │        │編號3             │
│  │      │            │            │        │                │元，九次500元 │        │                  │
│  │      │            │            │        │                │計算其販賣所得│        │                  │
└─┴───┴──────┴──────┴────┴────────┴───────┴────┴─────────┘


司法院資訊處製作；財團法人民間司法改革基金會備份。
